# 购买日资产评估增值递延所得税处理

提问人：crprock 时间：2019-12-07 06:30:08
请教陈版，购买日子公司资产评估增值，确认了递延所得税负债，其对方科目应当是商誉，还是资本公积？选择对方科目的依据是什么？

回答人：chenyiwei
合并报表层面，最终对应的结果是计入商誉。你说的资本公积只是在编制合并报表过程中的一个中间过渡科目，这部分资本公积最终还是要与购买方的长期股权投资抵销的，不会体现在最终的合并报表中。